# 新金融工具下票据贴息问题

提问人：zjywccr 时间：2021-10-29 08:05:09
应收票据目前根据新金融工具准则，进行业务模式判断：
1 、如果仅收取合同现金流，那么分类为“以摊余成本计量的金融资产”，列报应收票据；
2 、如果兼有收取合同现金流和出售，那么分类为“以公允价值计量且其变动计入当期损益的金融资产”，列报应收账款融资。
上面是背景，那么问题来了：
1 、列报为应收账款融资的票据，因为贴现（出售）终止确认后，贴现息是计入投资收益（处置金融资产收益）还是财务费用？
2 、列报为应收票据的票据，如果贴现了（因为发生频率低，仍作为应收票据），那么票据贴现息计入什么科目？

回答人：chenyiwei
这两个问题都是取决于贴现后票据能否终止确认，与金融资产分类无关。
1 、如果贴现时满足终止确认条件的，则贴现时一次性确认为“投资收益——金融资产终止确认损益”。
2 、如果贴现时不满足终止确认条件的，则收到的贴现款确认为短期借款，相应地贴现息应确认为“短期借款——利息调整”，在票据剩余存续期内摊销确认为各期的“财务费用——利息支出”。